【裁判字號】    90,易,2573
【裁判日期】    901003
【裁判案由】    傷害
【裁判全文】
臺灣板橋地方法院刑事判決                          九十年度易字第二五七三號
    公  訴  人  臺灣板橋地方法院檢察署檢察官
    被      告  丙○○
                甲○○
                乙○○
    共      同
    選任辯護人  陳正旻
    被      告  辛○○
                庚○○
    選任辯護人  許啟龍
右列被告因傷害案件，經檢察官提起公訴（九十年度偵字第四八五三號、第七○六號
），本院判決如左：
    主  文
丙○○共同傷害人之身體，處有期徒刑伍月，如易科罰金，以佰元折算壹日。
甲○○、乙○○、辛○○共同傷害人之身體，各處有期徒刑參月，如易科罰金，均以
佰元折算壹日。
庚○○傷害人之身體，累犯，處拘役貳拾日，如易科罰金，以佰元折算壹日。
    事  實
一、庚○○曾於民國八十八年十二月十三日因傷害案件，經本院以八十八年度易字第
    四四四一號判處有期徒刑五月，如易科罰金，以銀元三佰元折算一日，八十九年
    一月二十七日判決確定，並於八十九年三月一日因徒刑執行完畢出監。庚○○與
    丙○○係親戚關係，丙○○於八十九年十月十日晚上十一時許，因得知庚○○與
    鄰居不睦，乃至其臺北縣新莊市○○○路三Ｏ五巷五弄三號一樓，本欲排解，庚○○因惱羞成怒，竟基於傷害之犯意，徒手毆打丙○○之頭部，致丙○○受有左
    顳腫脹（三乘三公分）之傷害。嗣丙○○之子甲○○、乙○○及友人辛○○途經
    上址，見狀心生不滿，丙○○、甲○○、乙○○及辛○○四人遂共同基於普通傷
    害之犯意聯絡，手持室內之圓板凳、煙灰缸及研磨機等物毆打庚○○，致庚○○
    受有頭皮裂傷九公分、左眉內側一公分、左膝裂傷三公分及右手臂瘀腫五乘四公
    分等傷害。
二、案經庚○○、丙○○告訴及由台北縣警察局新莊分局報請台灣板橋地方法院檢察
    署檢察官偵查起訴。
    理  由
一、本件訊之被告庚○○、丙○○、甲○○、乙○○及辛○○等人，均矢口否認有傷
    害之情事；被告丙○○辯稱：那天我去排解被告庚○○和鄰居紛爭，他不高興就
    打我。我兒子跟在我後面，被告庚○○喊打，他們就打起來，當時裡面有一群人
    打麻將，就衝出來打群架云云。被告甲○○辯稱：剛好那天我去舊家看叔叔，我
    叔叔說我父親去被告庚○○那裡，我叔叔要我過去看，我過去時裡面有人打麻將
    ，我一進門，被告庚○○的大兒子就拿椅子打我，因為那時被告庚○○和我父親
    發生爭吵。我和我父親說不要理他們回家去，但是被告庚○○喊打，裡面打麻將
    的人就拿椅子砸我們，剛好被告乙○○經過那邊有看到，進來拉我和我父親出去
    ，但是裡面椅子已經亂丟亂摔，我們就跑了云云。被告乙○○辯稱：我和被告辛○○是經過，看到我父親和哥哥在裡面，結果我進去看到被告庚○○的兒子拿椅
    子在砸，我說裡面那麼多人趕快走，我就叫被告辛○○開車趕快載我走云云。被
    告辛○○辯稱：我只是開車載被告乙○○去玩，回來經過現場，被告乙○○發現
    他家人在裡面，當時我在車上，後來被告乙○○進去看，過沒多久就看到他跑出
    來，並叫我趕快走。我從頭到尾都坐在車上云云。被告庚○○辯稱：那天我和壬○○在泡茶，他剛好去上廁所，我太太在廚房炒菜，後來被告丙○○就帶七個人
    進來，其中有被告甲○○、被告乙○○、被告辛○○，其他三個人我不認識，他
    們進來拿東西打我，打的我頭破血流，當場腦震盪昏過去，是我姪子張永昌送我
    和壬○○去醫院，壬○○當時也被打云云。惟查，右揭被告等人相互傷害等情，
    業據被害人即被告庚○○、丙○○二人於警訊中指訴綦詳，並經現場証人壬○○
    、丁○○○、己○○、戊○○分別於警訊中及本院訊問時結証屬實，被害人丙○○、庚○○受有如事實欄所載之傷害，復有行政院衛生署台北醫院之診斷證明書
    二紙及現場照片四紙附卷可稽。觀諸現場照片所示，現場傢俱毀壞凌亂、血跡斑
    斑，顯然經過一場劇烈打鬥，被告丙○○、甲○○、乙○○、辛○○辯稱並未動
    手毆打庚○○云云，顯係卸責之詞，並非可採。本件事證明確，被告丙○○、甲○○、乙○○、辛○○、庚○○犯行均堪予認定。
二、核被告庚○○、丙○○、甲○○、乙○○及辛○○等人所為，均係犯刑法第第二
    百七十七條第一項之普通傷害罪。又被告丙○○、甲○○、乙○○及辛○○四人
    ，就上開傷害犯行，有犯意之聯絡，及行為之分擔，均為共同正犯。查被告庚○○前有如事實欄第一項所示之犯罪、科刑及徒刑之執行情形，有台灣高等法院檢
    察署刑案紀錄簡覆表一件在卷可徵，其受有期徒刑之執行完畢後，五年以內再犯
    有期徒刑以上之本罪，為累犯，應依法加重其刑。爰審酌被告丙○○、甲○○、
    乙○○、辛○○、庚○○之犯罪動機、目的、被害人之傷勢及犯後態度等一切情
    狀，分別量處如主文所示之刑，並均諭知易科罰金之折算標準。
據上論斷，應依刑事訴訟法第二百九十九條第一項前段，刑法第二十八條、第二百七
十七條第一項、第四十七條、第四十一條第一項，罰金罰鍰提高標準條例第一條前段
、第二條，判決如主文。
本案經檢察官林宏松到庭執行職務
中      華      民      國    九十      年      十      月      三      日
                                  臺灣板橋地方法院刑事第一庭
                                     法  官    胡  堅  勤
右正本證明與原本無異。
如不服本判決，應於判決送達後十日內，向本院提出上訴狀。
                                     書記官    劉  文  美
中      華      民      國    九十      年      十    月        三      日
附錄本案所犯法條全文
中華民國刑法第二百七十七條
(普通傷害罪)
傷害人之身體或健康者，處三年以下有期徒刑、拘役或一千元以下罰金。
犯前項之罪因而致人於死者，處無期徒刑或七年以上有期徒刑；致重傷者
，處三年以上十年以下有期徒刑。


司法院資訊處製作；財團法人民間司法改革基金會備份。
